---
title: "Modelos de regresión"
output: html_notebook
---
```{r}
library(survival)
library(KMsurv)
library(actuar)
library(BGPhazard)
library(rmutil)
library(dplyr)
```


# Vida acelerada

Sabemos que los modelos de vida acelerada están dados por el siguiente modelo:

$$T_{i} = \frac{T_0}{\varphi(X,\theta)}.$$

Funciones de riego para modelos Weibull, LogLogistico como también funciones de supervivencia.

- Weibull:
$$ $$

```{r}
#--- MODELOS DE REGRESION ---

#-Modelo de vida acelerada-
#Weibull
hw<-function(t,x,alpha,lam,theta){
  out<-exp(alpha*sum(x*theta))*lam*alpha*t^(alpha-1)
  out
}
#Loglogistico
hll<-function(t,x,alpha,lam,theta){
  out<-exp(alpha*sum(x*theta))*lam*alpha*t^(alpha-1)
  out<-out/(1+lam*exp(alpha*sum(x*theta))*t^alpha)
  out
}
sll<-function(t,x,alpha,lam,theta){
  out<-1/(1+lam*exp(alpha*sum(x*theta))*t^alpha)
  out
}
#Lognormal
sln<-function(t,x,mu0,b,theta){
  out<-1-pnorm((log(t)-mu0+sum(x*theta))/b)
  out
}
```

## Modelo Weibull

Mostremos el modelo de vida acelerada para el caso que $X = (X_1, X_2)$ con $X_i \sim \mathcal{Unif}(0,1)$. 

__NOTA:__ 

- La primer gráfica nos muestra cómo crecen los riesgos. El individo base (x0) es la gráfica negra, el uno y el dos son el rojo y el verde, respectivamente. 
- La segunda gráfica nos muestra que el cociente de los riesgos es constante. _Es importante_ que se sepa que solo passa esto para los modelos Weibull.


```{r}
# we set the seed
set.seed(18)

#simulation
#we set the parameters
t<-seq(0.01,10,,100)
alpha<-rgamma(1,1,1)
lam<-rgamma(1,1,1)
theta<-rnorm(2,0,1)

#we set the covariables and the survival functions 
#covs
x0 <- c(0,0)
x1<-runif(2,-1,1)
x2<-runif(2,-1,1)
# hazard 
y0 <- hw(t,x0,alpha,lam,theta) #base individual
y1<-hw(t,x1,alpha,lam,theta)
y2<-hw(t,x2,alpha,lam,theta)

#plot
ymin<-min(y1,y2)
ymax<-max(y1,y2)
par(mfrow=c(1,2))
plot(t,y0,type="l",ylim=c(ymin,ymax), ylab = 'h')
lines(t,y1,lty=1,col=2)
lines(t,y2,lty=1,col=3)

plot(t,y2/y1,type="l", ylab = 'h1/h2')


```

## Modelo Log-logístico

- El _individuo base_ es el de color negro.

Obsevamos que el cociente de riesgos entre el indviduo 1 y el individuo 2 es creciente pero se queda asintóticamente en 1, pues conforme pasa el tiempo, tienen el "mismo" riesgo.

```{r}
#seed
set.seed(18)

#simulation of parameters
t<-seq(0.01,30,,100)
alpha<-rgamma(1,1,1)
lam<-rgamma(1,1,1)
theta<-rnorm(2,0,1)

#simulation of covariables and then their hazard rates
#individual 0
x0 <- c(0,0)
y0<-hll(t,x0,alpha,lam,theta)
s0<-sll(t,x0,alpha,lam,theta)

#individual 1
x1<-runif(2,-1,1)
y1<-hll(t,x1,alpha,lam,theta)
s1<-sll(t,x1,alpha,lam,theta)

#individual 2
x2<-runif(2,-1,1)
y2<-hll(t,x2,alpha,lam,theta)
s2<-sll(t,x2,alpha,lam,theta)

#plot
par(mfrow=c(1,3))
#p1
ymin<-min(y1,y2)
ymax<-max(y1,y2)
plot(t,y0,type="l",ylim=c(ymin,ymax))
lines(t,y1,lty=1,col=2)
lines(t,y2,lty=1,col=3)
smin<-min(s1,s2)
smax<-max(s1,s2)
#p2
plot(t,s0,type="l",ylim=c(smin,smax))
lines(t,s1,lty=1,col=2)
lines(t,s2,lty=1,col=3)
#p3
plot(t,y2/y1,type="l")



```

## Log-normal

```{r}
#seed
set.seed(42)

#sim parameters
t<-seq(0.01,10,,100)
alpha<-rgamma(1,1,1)
b<-1/alpha
lam<-rgamma(1,1,1)
mu0<-(-log(lam))*b
theta<-rnorm(2,0,1)

#simulatoin of covariables and hazard rates
#base individual
x0<-c(0,0)
y0<-sln(t,x0,mu0,b,theta)
#ind 1
x1<-runif(2,-1,1)
y1<-sln(t,x1,mu0,b,theta)
#ind 2
x2<-runif(2,-1,1)
y2<-sln(t,x2,mu0,b,theta)
ymin<-min(y1,y2)
ymax<-max(y1,y2)

#plot
par(mfrow=c(1,1))
plot(t,y0,type="l",ylim=c(ymin,ymax))
lines(t,y1,lty=1,col=2)
lines(t,y2,lty=1,col=3)



```


# Modelos de regresión 

## Ejemplo con tiempos de supervivencia de leucemia

Veamos los datos a continuación.

```{r}
#--- Ejemplo: Tiempos de supervivencia de leucemia ---
#-Comparar ajustes de modelos Weibull, Loglogístico y Lognormal-
leucemia<-read.table("http://allman.rhon.itam.mx/~lnieto/index_archivos/Leucemia.txt",header=TRUE)

leucemia %>% head() %>%  knitr::kable()
```

Veamos _gráficas diagnóstico_ para los datos.


```{r}
#-Gráficas de diagnóstico
par(mfrow=c(1,1))
plot(leucemia$wbc,leucemia$Time)
plot(log(leucemia$wbc),leucemia$Time)
boxplot(leucemia$Time~leucemia$AG)
```

Ajustamos un modelo de vida acelerada es un modelo de regresión _log-lineal_, donde en este caso es:  $ln(T) = \alpha_{0} ln(wbc) + \alpha_{1} ln(wbc) + \alpha_{2}AG + \varepsilon$. En este caso $\mu_{0} = \mathbb{E}[ln(T_{0})]$ y $\varepsilon = ln(T) - \mu_{0}$ con media 0 y $\varepsilon \perp \bf{x}$.

## Ajuste de modelos 

- Weibull
- Log Logistico
- Log Normal


```{r}
#Ajuste del modelo
xfitr <- survreg( Surv(Time,delta)~log(wbc)+AG,data=leucemia,dist="weibull")
xfitr2 <- survreg( Surv(Time,delta)~log(wbc)+AG,data=leucemia,dist="loglogistic")
xfitr3 <- survreg( Surv(Time,delta)~log(wbc)+AG,data=leucemia,dist="lognormal")
```

Caso modelo __Weibull__.

```{r}
summary( xfitr)
```

Caso modelo __Log logístico__.

```{r}
summary( xfitr2)
```

Caso modelo __Log normal__.

```{r}
summary( xfitr3)
```


La interpretación del modelo es el siguiente para el modelo _Weibull_:

- Para la _escala_, __no__ nos interesa ver su significancia, pues es solo un parámetro de escala, no de localización. Además el iinterés es sobre 1 y no sobre 0 (su valor).

- Para la variable dummie _AG_, elevamos a la $e$ y restemos 1 para ver el _porcentaje de cambio_ respecto si es 0 o 1. En este caso vemos que `r (exp(xfitr$coefficients['AG']) - 1) * 100` % con respecto al cambio de 0 a 1.


Interpretación para el "mejor" modelo:

- El modelo _lognormal_ presenta una log-verosimilitud menor que los demás. Por tanto nos quedamos con dicho modelo.

## Predicciones

### Ajuste de respuesta $\hat{y}$.

Hacemos una gráfica de $y \quad \text{v.s.} \quad \hat{y}$, para ver que tal se justa el modelo estimado. Los ceros y unos no deberían "afectar".

Se recomienda distinguir entre ls datos observados y los censurados, es decir, hacer una distinción $\delta_{i} \quad \forall i$.

```{r}
#Predicciones de E(T0)
par(mfrow = c(2,2))

# weibull model
pred <- predict( xfitr, type = "response")
plot(leucemia$Time, pred, type="n", main = 'Modelo Weibull')
lines(leucemia$Time, leucemia$Time, col = 2)
text(leucemia$Time, pred, labels = delta)

# lognormal model
pred <- predict( xfitr2, type = "response")
plot(leucemia$Time, pred, type="n", main = 'Modelo Lognormal')
lines(leucemia$Time, leucemia$Time, col = 3)
text(leucemia$Time, pred, labels = delta)


# loglogistic model
pred <- predict( xfitr3, type = "response")
plot(leucemia$Time, pred, type="n", main = 'Modelo Loglogístico')
lines(leucemia$Time, leucemia$Time, col = 4)
text(leucemia$Time, pred, labels = delta)




```


### Gráficas de supervivencia

La gráfica siguiente mostrará como cambia la supervivencia para el caso que $AG = 0$ (color negro) vs $AG = 1$ (color rojo) en el modelo Weibull. 

Vemos que hay una supervivencia mucho mayor para el caso que $AG = 1$.

```{r}
# AG0
# predictions
pred<-predict(xfitr,newdata=list(wbc=1:100,AG=rep(0,100)),type="quantile",p=c(.1, .5, .9))
matplot(1:100,pred,type="l",lty=c(2,1,2),col=c(1,1,1))

# AG1
# predictions
pred<-predict(xfitr,newdata=list(wbc=1:100,AG=rep(1,100)),type="quantile",p=c(.1, .5, .9))
matlines(1:100,pred,lty=c(2,1,2),col=c(2,2,2))


```


# Ejericio 2: Fallas de aparatos. Sin censura. Nelson 1972.

En este ejercicio no hay censura. 

```{r}
# data
breakdown<-read.table("http://allman.rhon.itam.mx/~lnieto/index_archivos/Breakdown.txt",header=TRUE)

# see data
breakdown %>% head() %>% knitr::kable()
```

Primero hacemos un EDA para ver qué modelo es el que mejor se pudiera adecuar. Se hace un diagnóstico para un poosible modelo Weibull, a sugerencia de Nelson.

```{r}
#Comparar ajustes de modelos Weibull, Loglogístico y Lognormal-
attach(breakdown)

# Gráficas de diagnóstico
t <-Surv(BreakTimes,seq(1,1,,length(BreakTimes)))
xfit <-survfit(t~VoltageLev)
n <- c(0,cumsum(xfit$n)) #number of obs of that VoltageLev 
                          # is made like this because VoltageLev is sorted (see table(VoltageLev))

# plot
for (l in 1:7){
  tj<-xfit$time[(n[l]+1):n[l+1]] # los intervalos para cada nivel
  sj<-xfit$surv[(n[l]+1):n[l+1]]
  k<-length(tj)
  sje<-0.5*sj+0.5*c(1,sj[-k])
  plot(log(tj),log(-log(sje)),main=paste("VoltageLev=",l))
}
```

EDA para el voltaje:

```{r}
boxplot(BreakTimes ~ VoltageLev)

```

## Ajuste de modelos.

Observamos que el modelo Weibull ajusta mejor el modelo. Pues su logverosimilitud es la más grande de todas.
```{r}
#Ajuste del modelo
xfitr <- survreg(t ~ factor(VoltageLev),data=breakdown,dist="weibull")
xfitr2 <- survreg(t ~ factor(VoltageLev),data=breakdown,dist="lognormal")
xfitr3 <- survreg(t ~ factor(VoltageLev),data=breakdown,dist="loglogistic")
```


```{r}
summary(xfitr)
```


```{r}
summary(xfitr2)
```


```{r}
summary(xfitr3)
```


__NOTA:__

En este modelo el volatje es de cambio de 2 a 2, para hacer una _interpretación_ de los coeficientes debemos multiplicar por un 2 dentro de la exponencial, es decir 

$$ 100 (e^{\alpha * 2} - 1) \%$$
es el cambio de 2 a 2.

## Ajustes de curvas paramétricas

### $y \quad \text{v.s.} \hat{y}$

Vemos que hay bastante apalancamiento.
```{r}
#Predicciones1
pred<-predict(xfitr,type="response")
plot(BreakTimes,pred)
lines(BreakTimes,BreakTimes,col=2)
```

### Ajuste de modelos paramétricos vs KM

Las gráficas muestra un distinto color para cada nivel del voltaje. 

```{r}
#Predicciones2
pct<-1:98/100
vl<-as.numeric(names(table(VoltageLev)))
pred<-predict(xfitr,newdata=list(VoltageLev=vl),type="quantile",p=pct)
plot(xfit,col=1:7,lty=2, main = 'KM vs Parametricos')
matlines(t(pred),1-pct,col=1:7,lty=1)
```

### Predecir un voltaje 20

__NOTA!__:

- Como el modelo es por factores, el modelo sólo puede predecir para los niveles del voltaje, y no existe el nivel 20. Por lo que no se puede predecir en este caso.

- Se debe cambiar a un modelo con la variable para el voltaje como _numérica_ para poder crear mi predicción.

```{r}
xfitr4 <- survreg(t ~ VoltageLev,data=breakdown,dist="weibull")

#Predicciones3
pct<-1:98/100
vl<-20
pred2<-predict(xfitr4,newdata=list(VoltageLev=vl),type="quantile",p=pct)
plot(xfit,col=1,lty=2, main = 'KM vs predicción lvl 20')
lines(t(pred2),1-pct,col=2,lty=1)
#Detach dataset

detach(breakdown)
```













