---
title: "Modelos de regresión"
output: html_notebook
---

# Vida acelerada

Sabemos que los modelos de vida acelerada están dados por el siguiente modelo:

$$T_{i} = \frac{T_0}{\varphi(X,\theta)}.$$

Funciones de riego para modelos Weibull, LogLogigistico como también funciones de supervivencia.

- Weibull:
$$ $$

```{r}
#--- MODELOS DE REGRESION ---

#-Modelo de vida acelerada-
#Weibull
hw<-function(t,x,alpha,lam,theta){
  out<-exp(alpha*sum(x*theta))*lam*alpha*t^(alpha-1)
  out
}
#Loglogistico
hll<-function(t,x,alpha,lam,theta){
  out<-exp(alpha*sum(x*theta))*lam*alpha*t^(alpha-1)
  out<-out/(1+lam*exp(alpha*sum(x*theta))*t^alpha)
  out
}
sll<-function(t,x,alpha,lam,theta){
  out<-1/(1+lam*exp(alpha*sum(x*theta))*t^alpha)
  out
}
#Lognormal
sln<-function(t,x,mu0,b,theta){
  out<-1-pnorm((log(t)-mu0+sum(x*theta))/b)
  out
}
```

## Modelo Weibull

Mostremos el modelo de vida acelerada para el caso que $X = (X_1, X_2)$ con $X_i \sim \mathcal{Unif}(0,1)$. 

__NOTA:__ 

- La primer gráfica nos muestra cómo crecen los riesgos. El individo base (x0) es la gráfica negra, el uno y el dos son el rojo y el verde, respectivamente. 
- La segunda gráfica nos muestra que el cociente de los riesgos es constante. _Es importante_ que se sepa que solo passa esto para los modelos Weibull.


```{r}
# we set the seed
set.seed(18)

#simulation
#we set the parameters
t<-seq(0.01,10,,100)
alpha<-rgamma(1,1,1)
lam<-rgamma(1,1,1)
theta<-rnorm(2,0,1)

#we set the covariables and the survival functions 
#covs
x0 <- c(0,0)
x1<-runif(2,-1,1)
x2<-runif(2,-1,1)
# hazard 
y0 <- hw(t,x0,alpha,lam,theta) #base individual
y1<-hw(t,x1,alpha,lam,theta)
y2<-hw(t,x2,alpha,lam,theta)

#plot
ymin<-min(y1,y2)
ymax<-max(y1,y2)
par(mfrow=c(1,2))
plot(t,y0,type="l",ylim=c(ymin,ymax), ylab = 'h(t)')
lines(t,y1,lty=1,col=2)
lines(t,y2,lty=1,col=3)

plot(t,y2/y1,type="l", ylab = 'h1(t)/h2(t)')


```

## Modelo Log-logístico

- El _individuo base_ es el de color negro.

Obsevamos que el cociente de riesgos entre el indviduo 1 y el individuo 2 es creciente pero se queda asintóticamente en 1, pues conforme pasa el tiempo, tienen el "mismo" riesgo.

```{r}
#seed
set.seed(18)

#simulation of parameters
t<-seq(0.01,30,,100)
alpha<-rgamma(1,1,1)
lam<-rgamma(1,1,1)
theta<-rnorm(2,0,1)

#simulation of covariables and then their hazard rates
#individual 0
x0 <- c(0,0)
y0<-hll(t,x0,alpha,lam,theta)
s0<-sll(t,x0,alpha,lam,theta)

#individual 1
x1<-runif(2,-1,1)
y1<-hll(t,x1,alpha,lam,theta)
s1<-sll(t,x1,alpha,lam,theta)

#individual 2
x2<-runif(2,-1,1)
y2<-hll(t,x2,alpha,lam,theta)
s2<-sll(t,x2,alpha,lam,theta)

#plot
par(mfrow=c(1,3))
#p1
ymin<-min(y1,y2)
ymax<-max(y1,y2)
plot(t,y0,type="l",ylim=c(ymin,ymax))
lines(t,y1,lty=1,col=2)
lines(t,y2,lty=1,col=3)
smin<-min(s1,s2)
smax<-max(s1,s2)
#p2
plot(t,s0,type="l",ylim=c(smin,smax))
lines(t,s1,lty=1,col=2)
lines(t,s2,lty=1,col=3)
#p3
plot(t,y2/y1,type="l")



```

## Log-normal

```{r}
#seed
set.seed(42)

#sim parameters
t<-seq(0.01,10,,100)
alpha<-rgamma(1,1,1)
b<-1/alpha
lam<-rgamma(1,1,1)
mu0<-(-log(lam))*b
theta<-rnorm(2,0,1)

#simulatoin of covariables and hazard rates
#base individual
x0<-c(0,0)
y0<-sln(t,x0,mu0,b,theta)
#ind 1
x1<-runif(2,-1,1)
y1<-sln(t,x1,mu0,b,theta)
#ind 2
x2<-runif(2,-1,1)
y2<-sln(t,x2,mu0,b,theta)
ymin<-min(y1,y2)
ymax<-max(y1,y2)

#plot
par(mfrow=c(1,1))
plot(t,y0,type="l",ylim=c(ymin,ymax))
lines(t,y1,lty=1,col=2)
lines(t,y2,lty=1,col=3)



```


# Modelos de regresión 

## Ejemplo con tiempos de supervivencia de leucemia
```{r}
#--- Ejemplo: Tiempos de supervivencia de leucemia ---
#-Comparar ajustes de modelos Weibull, Loglogístico y Lognormal-
attach(leucemia)
#-Gráficas de diagnóstico
par(mfrow=c(1,1))
plot(wbc,Time)
plot(log(wbc),Time)
boxplot(Time~AG)
#Ajuste del modelo
xfitr<-survreg(Surv(Time,delta)~log(wbc)+AG,data=leucemia,dist="weibull")
summary(xfitr)
#Predicciones1
pred<-predict(xfitr,type="response")
plot(Time,pred,type="n")
lines(Time,Time,col=2)
text(Time,pred,labels=delta)
```




