---
title: "R Notebook"
output: html_notebook
---

```{r}
# librerias

library(survival)
library(KMsurv)
library(actuar)
library(BGPhazard)
library(rmutil)




```


```{r}
#Datos locomotora
#-Eschmee & Nelson (1977): The number of thousand miles-
#-at which different locomotive controls failed.-
time<-c(22.5,37.5,46,48.5,51.5,53,54.5,57.5,66.5,68,
        69.5,76.5,77,78.5,80,81.5,82,83,84,91.5,93.5,102.5,
        107,108.5,112.5,113.5,116,117,118.5,119,120,122.5,123,
        127.5,131,132.5,134,rep(135,59))
        delta<-c(rep(1,37),rep(0,59))
locomotive<-data.frame(time=time,delta=delta)

```

Estimador Kaplan Meier
```{r}
t<-Surv(locomotive$time,locomotive$delta)

#--- Estimador KM ---
#Calculo del estimador
xfit<-survfit(t~1)
xfit2<-survfit(t~1,conf.type="plain")
xfit3<-survfit(t~1,conf.type="log-log")
#Presentacion de estimador
print(xfit)
summary(xfit)
#Grafica del estimador
par(mfrow=c(1,3))
plot(xfit,conf.int=TRUE, lty=c(1,2,2),col=c(1,2,2))
plot(xfit2,conf.int=TRUE,lty=c(1,2,2),col=c(1,2,2))
plot(xfit3,conf.int=TRUE,lty=c(1,2,2),col=c(1,2,2))
#Informacion que contiene el objeto xfit
names(xfit)

```


Estimacion
```{r}

print(xfit, rmean = 135) #media cortada hasta el tiempo 135






```

ESTIMADOR BAYESIANO

```{r}
#data
data(drug6mp)

#Caso discreto
#t1
#fijamos la ditribucion de cj a la estandard
xfitB<-BeMRes(drug6mp$t1,rep(1,length(drug6mp$t1)))

#c es hasta donde tienes la obs (das tu Tmax), es quine da dependencia a las obsevaciones
xfitB<-BeMRes(drug6mp$t1,rep(1,length(drug6mp$t1)),c.r=rep(5,22),type.c=2)


#plot
BePloth(xfitB)
BePlotDiag(xfitB,variable="c",pos=4)



```


#--- Estimador Bayesiano ---
#Caso discreto
#t1
xfitB<-BeMRes(drug6mp$t1,rep(1,length(drug6mp$t1)))
xfitB<-BeMRes(drug6mp$t1,rep(1,length(drug6mp$t1)),c.r=rep(5,22),type.c=2)
BePloth(xfitB,confint=FALSE)
BePlotDiag(xfitB,variable="c",pos=4)
#t2
xfitB<-BeMRes(drug6mp$t2,drug6mp$relapse)
xfitB<-BeMRes(drug6mp$t2,drug6mp$relapse,c.r=rep(100,34),type.c=2)
BePloth(xfitB,confint=TRUE)
BePlotDiag(xfitB,variable="c",pos=4)

#Caso continuo
#t1
xfitB<-GaMRes(drug6mp$t1,rep(1,length(drug6mp$t1)),iterations=2000)
GaPloth(xfitB,confint=TRUE)
GaPlotDiag(xfitB,variable="c",pos=4)
#t2
xfitB<-GaMRes(drug6mp$t2,drug6mp$relapse,iterations=2000)
xfitB<-GaMRes(drug6mp$t2,drug6mp$relapse,iterations=2000,type.t=2)
GaPloth(xfitB,confint=TRUE)
BePlotDiag(xfitB,variable="c",pos=4)

#t
xfitB<-GaMRes(bill$Vida,bill$Consecutivo/bill$Consecutivo,iterations=2000)
GaPloth(xfitB,confint=TRUE)
GaPlotDiag(xfitB,variable="c",pos=4)





