---
title: "R Notebook"
output: html_notebook
---

#### CURSO DE ANALISIS DE SUPERVIVENCIA ####

#--- Instalar libreria ---
#-se corre una sola vez-
install.packages("survival")
install.packages("KMsurv")
install.packages("actuar")
install.packages("BGPhazard")
install.packages("rmutil")

#--- Carga libreria ---
#-se corre cada vez que se quiera usar-
library(survival)
library(KMsurv)
library(actuar)
library(BGPhazard)
library(rmutil)

#--- Gráficas de funciones de densidad, riesgo y supervivencia ---

# -Geométrico-

En este caso, la variable $X \sim \text{Geom}(p)$ donde $X \in \{0,1,...\}$. En clase se vió para $X \in \{1,2,...\}$, en este caso, tendremos:

- $f_{X}(t) = p(1-p)^{t} \mathbb{I}_{\{0,1,...\}}$.
- $S_{X}(t) = \mathbb{P}[T > 0] = (1-p)^{t+1} \quad t \in \{0,1,...\}$, \quad aquí vemos que esta supervivencia evaluada en cero es distinta de 1!
- $h(t) = p$.
- $\kappa_{p} \leq \frac{ln(p)}{ln(1-p)} + 1$.

__NOTA__. En este caso, por errores de aritmética de punto flotante, la función $h(t)$ no es cte por errores de redondeo al definir $h(t)$.
```{r, 'geometrica'}
t<-0:15
p<-0.2
n<-length(t)
ft<-dgeom(t,p)
st<-1-pgeom(t,p)
ht<-ft
ht[2:n]<-ft[-1]/st[-n] # same as ft from 2 to N
# graph
par(mfrow=c(1,3))
plot(t,ft, col = 2)
plot(c(1,st), col = 4)
plot(t,ht, col = 6)

```


# -Poisson-

__Notas__
- $h(t)$ va creciendo, siempre, sin límite. Razón; $f_{X}(t)$ siempre decrece con brincos positivos.
- Para T's grandes, hay errores de redondeo 

```{r, 'poisson'}
for(TT in c(15,30,50)){
  for(lambda in c(0.5,5,10)){
    t<-0:TT #play with the value for t
    lam<-lambda
    n<-length(t)
    ft<-dpois(t,lam)
    st<-1-ppois(t,lam)
    ht<-ft
    ht[2:n]<-ft[-1]/st[-n]
    par(mfrow=c(1,3))
    plot(t,ft)
    plot(t,st)
    plot(t,ht)
    
  }
  
}
```

# Binomial negativo

Acuerdate que 
- $f_{X}(t) = \binom{r+t-1}{t}p^{r}(1-p)^{t}$

```{r, 'binomial neg'}
t<-0:40
r<-5
p<-0.6
n<-length(t)
ft<-dnbinom(t,r,p)
st<-1-pnbinom(t,r,p)
ht<-ft
ht[2:n]<-ft[-1]/st[-n]
par(mfrow=c(1,3))
plot(t,ft)
plot(t,st)
plot(t,ht)

```

## NOTAS

1. Para las variables discretas, salvo la geométrica, la forma de $S_{x}$ y $h(t)$ no tiene una forma cerrada.
2. Para las variables cuyo soporte $\mathcal{S}_X$ contiene al cero, hay un problema al tener que $S_{X}(0) \neq 1$.

# VARIABLES CONTINUAS

Se pueden caracterizar totalmente por su función de riesgo $h(t)$.




#--- EMV exponencial ---
#funciones de ver
#Obs exactas
lik1<-function(lam,tt){
  n<-length(tt)
  out<-1
  for (i in 1:n){
    out<-out*dexp(tt[i],lam)
  }
  out
}
#Obs excatas + censura por derecha
#(delta=1, exacta; delta=0, censura der.)
lik2<-function(lam,tt,delta){
  n<-length(tt)
  out<-1
  for (i in 1:n){
    out<-out*(dexp(tt[i],lam)^delta[i])*((1-pexp(tt[i],lam))^(1-delta[i]))
  }
  out
}
#Obs excatas + censura por derecha e izquierda
#(delta=1,exacta; delta=0,cens der; delta=2,cens izq)
lik3<-function(lam,tt,delta){
  n<-length(tt)
  out<-1
  for (i in 1:n){
    if (delta[i]==1) {out<-out*dexp(tt[i],lam)}
    if (delta[i]==0) {out<-out*(1-pexp(tt[i],lam))}
    if (delta[i]==2) {out<-out*pexp(tt[i],lam)}
  }
  out
}
#Obs excatas + cens der e izq + trunc izq 
#(delta=1,exacta; delta=0,cens der; delta=2,cens izq)
lik4<-function(lam,tt,delta,u=rep(0,times=length(tt))){
  n<-length(tt)
  out<-1
  for (i in 1:n){ if (is.na(tt[i])==FALSE) {
    if (delta[i]==1) {out<-out*dexp(tt[i],lam)/(1-pexp(u[i],lam))}
    if (delta[i]==0) {out<-out*(1-pexp(tt[i],lam))/(1-pexp(u[i],lam))}
    if (delta[i]==2) {out<-out*(pexp(tt[i],lam)-pexp(u[i],lam))/(1-pexp(u[i],lam))}
  }
  }
  out
}
#Ejemplos
lam0<-1
n<-50
x<-rexp(n,lam0)
#Censura por derecha
lamc<-2
cen<-rexp(n,lamc)
tt<-ifelse(x<=cen,x,cen)
delta<-x
delta<-ifelse(x<=cen,1,0)
#cbind(x,cen,tt,delta)
propc<-1-sum(delta)/n
print(propc)
#Truncamiento izquierda
u<-seq(0.5,0.5,length.out=n)
ttrunc<-ifelse(tt>=u,tt,NA)
#cbind(x,tt,delta,u,ttrunc)
#Evaluacion
m<-100
lam<-seq(0,5,,m)
y1<-lik1(lam,x)
y2<-lik2(lam,tt,delta)
y3<-lik4(lam,ttrunc,delta,u)
par(mfrow=c(1,1))
plot(lam,y1/max(y1),type="l")
lines(lam,y2/max(y2),col=2,lty=2)
lines(lam,y3/max(y3),col=3,lty=3)
abline(v=lam0,col=4)
pos<-order(y1)[m]
abline(v=lam[pos],col=1,lty=1)
pos<-order(y2)[m]
abline(v=lam[pos],col=2,lty=2)
pos<-order(y3)[m]
abline(v=lam[pos],col=3,lty=3)

#Ejemplo 2 (efecto de tirar a la basura censura)
lam0<-1
n<-200
x<-rexp(n,lam0)
#Censura por derecha
lamc<-2
cen<-rexp(n,lamc)
tt<-ifelse(x<=cen,x,cen)
delta<-x
delta<-ifelse(x<=cen,1,0)
#cbind(x,cen,tt,delta)
propc<-1-sum(delta)/n
print(propc)
#Evaluacion
m<-100
lam<-seq(0,5,,m)
y1<-lik2(lam,tt[delta==1],delta[delta==1])
length(tt[delta==1])
y2<-lik2(lam,tt,delta)
par(mfrow=c(1,1))
plot(lam,y1/max(y1),type="l")
lines(lam,y2/max(y2),col=2,lty=2)
abline(v=lam0,col=4)
pos<-order(y1)[m]
abline(v=lam[pos],col=1,lty=1)
pos<-order(y2)[m]
abline(v=lam[pos],col=2,lty=2)

#Ejemplo 3 (censura por la izq)
lam0<-1
n<-200
x<-rexp(n,lam0)
#Censura por derecha
lamc<-2
cen<-rexp(n,lamc)
tt<-ifelse(x<=cen,x,cen)
delta<-x
delta<-ifelse(x<=cen,1,0)
#cbind(x,cen,tt,delta)
propc<-1-sum(delta)/n
print(propc)
#Censura por izquierda
lamci<-0.5
ceni<-rexp(n,lamci)
tti<-ifelse(x>=ceni,x,ceni)
deltai<-x
deltai<-ifelse(x>=ceni,1,2)
#cbind(x,ceni,tti,delta)
propci<-1-length(deltai[deltai==1])/n
print(propci)
cbind(x,cen,tt,delta,ceni,tti,deltai)
#Evaluacion
m<-100
lam<-seq(0,5,,m)
y1<-lik1(lam,x)
y2<-lik2(lam,tt,delta)
y3<-lik3(lam,tti,deltai)
par(mfrow=c(1,1))
plot(lam,y1/max(y1),type="l")
lines(lam,y2/max(y2),col=2,lty=2)
lines(lam,y3/max(y3),col=3,lty=3)
abline(v=lam0,col=4)
pos<-order(y1)[m]
abline(v=lam[pos],col=1,lty=1)
pos<-order(y2)[m]
abline(v=lam[pos],col=2,lty=2)
pos<-order(y3)[m]
abline(v=lam[pos],col=3,lty=3)

#Ejemplo 4 (doble censura)
lam0<-1
n<-50
x<-rexp(n,lam0)
#Censura por derecha
#lamc<-0.5
#cen<-rexp(n,lamc)
cen<-rep(2,n)
#Censura por izquierda
#lamci<-2
#ceni<-rexp(n,lamci)
ceni<-rep(0.3,n)
#Doble censura
tt<-ifelse(x>=ceni,x,ceni)
deltai<-x
deltai<-ifelse(x>=ceni,1,2)
delta[deltai==1]<-ifelse(tt[deltai==1]<=cen[deltai==1],1,0)
tt[deltai==1]<-ifelse(x[deltai==1]<=cen[deltai==1],x[deltai==1],cen[deltai==1])
#cbind(x,cen,ceni,tt,deltai,delta)
prop.table(table(delta))
#Evaluacion
m<-100
lam<-seq(0,5,,m)
y1<-lik1(lam,x)
y2<-lik2(lam,tt,delta)
y3<-lik3(lam,tti,deltai)
par(mfrow=c(1,1))
plot(lam,y1/max(y1),type="l")
lines(lam,y2/max(y2),col=2,lty=2)
lines(lam,y3/max(y3),col=3,lty=3)
abline(v=lam0,col=4)
pos<-order(y1)[m]
abline(v=lam[pos],col=1,lty=1)
pos<-order(y2)[m]
abline(v=lam[pos],col=2,lty=2)
pos<-order(y3)[m]
abline(v=lam[pos],col=3,lty=3)


#--- Cargar datos ---

#-Datos KM- 
time<-c(0.8, 1.0, 2.7, 3.1, 5.4, 7.0, 9.2, 12.1)
delta<-c(1,0,0,1,1,0,1,0)
km<-data.frame(time=time,delta=delta)

#-Eschmee & Nelson (1977): The number of thousand miles-
#-at which different locomotive controls failed.-
time<-c(22.5,37.5,46,48.5,51.5,53,54.5,57.5,66.5,68,
69.5,76.5,77,78.5,80,81.5,82,83,84,91.5,93.5,102.5,
107,108.5,112.5,113.5,116,117,118.5,119,120,122.5,123,
127.5,131,132.5,134,rep(135,59))
delta<-c(rep(1,37),rep(0,59))
locomotive<-data.frame(time=time,delta=delta)

#-Freireich et al. (1963): The drug 6-MP was compared-
#-to placebo with respect to the ability to mantain-
#-remission in acute leukemia patients.-
time<-c(6,6,6,6,7,9,10,10,11,13,16,17,19,20,22,23,25,
        32,32,34,35,1,1,2,2,3,4,4,5,5,8,8,8,8,11,11,12,12,15,
        17,22,23)
delta<-c(1,1,1,0,1,0,1,0,0,1,1,0,0,0,1,1,0,0,0,0,0,
         rep(1,21))
group<-c(rep(1,21),rep(2,21))
mp6<-data.frame(time=time,delta=delta,group=group)
data(drug6mp)

#-Otras bases de datos-
breakdown<-read.table("http://allman.rhon.itam.mx/~lnieto/index_archivos/Breakdown.txt",header=TRUE)
cancer<-read.table("http://allman.rhon.itam.mx/~lnieto/index_archivos/Cancermama.txt",header=TRUE)
leucemia<-read.table("http://allman.rhon.itam.mx/~lnieto/index_archivos/Leucemia.txt",header=TRUE)
remission<-read.table("http://allman.rhon.itam.mx/~lnieto/index_archivos/Remission.txt",header=TRUE)
bill<-read.table("http://allman.rhon.itam.mx/~lnieto/index_archivos/Billete200.txt",header=TRUE)

#-Más bases de datos-
#De la librería survival
data(leukemia)
data(bladder)
data(cgd)
data(heart)
data(lung)
data(mgus)
data(nwtco)
data(ovarian)
data(pbc)
data(pbcseq)
data(ratetables)
data(rats)
data(stanford2)
data(tobin)
data(veteran)

#--- Crear objeto de superviviencia ---
#Opción 1
t<-Surv(km$time,km$delta)
t1<-Surv(drug6mp$t1,rep(1,length(drug6mp$t1)))
t2<-Surv(drug6mp$t2,drug6mp$relapse)
t<-Surv(mp6$time,mp6$delta)
t<-Surv(bill$Vida,bill$Consecutivo/bill$Consecutivo)
t<-Surv(locomotive$time,locomotive$delta)
t<-Surv(leucemia$Time,leucemia$delta)
#Opción 2
t<-with(km,Surv(time,delta))
#Opción 3
attach(breakdown)
t<-Surv(time,delta)
t<-Surv(Vida,seq(1,1,,length(Vida)))

#--- Estimador KM ---
#Cálculo del estimador
xfit<-survfit(t2~1)
xfit<-survfit(t2~1,conf.type="plain")
xfit<-survfit(t~1,conf.type="log-log")
xfit<-survfit(t~mp6$group,conf.type="plain")
#Presentación de estimador
print(xfit)
summary(xfit)
#Gráfica del estimador
par(mfrow=c(1,1))
plot(xfit,conf.int=TRUE)
plot(xfit,conf.int=TRUE,lty=c(1,2,2),col=1:2)
plot(xfit,conf.int=TRUE,lty=c(1,2,2),col=1)
plot(xfit,fun="cumhaz",conf.int=TRUE,lty=c(1,2,2),col=1:2)
#Información que contiene el objeto xfit
names(xfit)

#Estimador Nelson-Aalen
install.packages("mice")
library(mice)
xfit<-survfit(t2~1,conf.type="log-log")
plot(xfit,fun="cumhaz",col=1)
xna<-nelsonaalen(drug6mp,t2,relapse)
points(drug6mp$t2,xna,col=2)

#-Extraccion de tiempos de fallo y supervivencia-
tj<-xfit$time
sj<-xfit$surv
tj<-xfit$time[xfit$n.event!=0]
sj<-xfit$surv[xfit$n.event!=0]
tj<-xfit[group=2]$time[xfit[group=2]$n.event!=0]
sj<-xfit[group=2]$surv[xfit[group=2]$n.event!=0]
k<-length(tj)
sje<-0.5*sj+0.5*c(1,sj[-k])

#--- Resumenes ---
#Mediana (dentro del comando survfit)
#Media
mean(t)
mean(time[mp6$group==2])
tj2<-c(0,tj[-k])
sj2<-c(1,sj[-k])
means<-sum((tj-tj2)*sj2)
print(means)
print(xfit,rmean=35)

#-Verificacin de supuesto exponencial-
plot(tj,log(sje))

#-Verificacin de supuesto weibull-
plot(log(tj),log(-log(sje)))

#-Verificacin de supuesto lognormal-
qqnorm(log(tj))

#-EMV exponencial drug6mp-
m<-100
lam<-seq(0,0.1,,m)
y1<-lik2(lam,drug6mp$t2,drug6mp$relapse)
par(mfrow=c(1,1))
plot(lam,y1/max(y1),type="l")
pos<-order(y1)[m]
abline(v=lam[pos],col=1,lty=1)
par(mfrow=c(1,1))
plot(xfit,conf.int=TRUE)
u<-seq(0,max(drug6mp$t2),,100)
lines(u,1-pexp(u,lam[pos]),col=2)

#--- Estimador Bayesiano ---
#Caso discreto
#t1
xfitB<-BeMRes(drug6mp$t1,rep(1,length(drug6mp$t1)))
xfitB<-BeMRes(drug6mp$t1,rep(1,length(drug6mp$t1)),c.r=rep(5,22),type.c=2)
BePloth(xfitB,confint=FALSE)
BePlotDiag(xfitB,variable="c",pos=4)
#t2
xfitB<-BeMRes(drug6mp$t2,drug6mp$relapse)
xfitB<-BeMRes(drug6mp$t2,drug6mp$relapse,c.r=rep(100,34),type.c=2)
BePloth(xfitB,confint=TRUE)
BePlotDiag(xfitB,variable="c",pos=4)

#Caso continuo
#t1
xfitB<-GaMRes(drug6mp$t1,rep(1,length(drug6mp$t1)),iterations=2000)
GaPloth(xfitB,confint=TRUE)
GaPlotDiag(xfitB,variable="c",pos=4)
#t2
xfitB<-GaMRes(drug6mp$t2,drug6mp$relapse,iterations=2000)
xfitB<-GaMRes(drug6mp$t2,drug6mp$relapse,iterations=2000,type.t=2)
GaPloth(xfitB,confint=TRUE)
BePlotDiag(xfitB,variable="c",pos=4)

#t
xfitB<-GaMRes(bill$Vida,bill$Consecutivo/bill$Consecutivo,iterations=2000)
GaPloth(xfitB,confint=TRUE)
GaPlotDiag(xfitB,variable="c",pos=4)


#--- Estimador parametrico ---
#-Weibull-
#Ajuste
xfitp<-survreg(t~1,dist="weibull")
summary(xfitp)
#Predicción
xpredp<-predict(xfitp)
pct<-1:98/100
xpredp<-predict(xfitp,type="quantile",p=pct,se=TRUE)
plot(xfit)
lines(xpredp$fit[1,],1-pct,col=3)
lines(xpredp$fit[1,]-2*xpredp$se.fit[1,],1-pct,col=3,lty=2)
lines(xpredp$fit[1,]+2*xpredp$se.fit[1,],1-pct,col=3,lty=2)

#-Lognormal-
#Ajuste
xfitp<-survreg(t~1,dist="lognormal")
summary(xfitp)
#Predicción
xpredp<-predict(xfitp)
pct <- 1:98/100
xpredp<-predict(xfitp,type="quantile",p=pct, se=TRUE)
plot(xfit)
lines(xpredp$fit[1,],1-pct,col=2)
lines(xpredp$fit[1,]-2*xpredp$se.fit[1,],1-pct,col=2,lty=2)
lines(xpredp$fit[1,]+2*xpredp$se.fit[1,],1-pct,col=2,lty=2)

#-Loglogistico-
#Ajuste
xfitp<-survreg(t~1,dist="loglogistic")
summary(xfitp)
#Predicción
xpredp<-predict(xfitp)
pct <- 1:98/100
xpredp<-predict(xfitp,type="quantile",p=pct,se=TRUE)
plot(xfit)
lines(xpredp$fit[1,],1-pct,col=2)
lines(xpredp$fit[1,]-2*xpredp$se.fit[1,],1-pct,col=2,lty=2)
lines(xpredp$fit[1,]+2*xpredp$se.fit[1,],1-pct,col=2,lty=2)


#--- MODELOS DE REGRESION ---

#-Modelo de vida acelerada-
#Weibull
hw<-function(t,x,alpha,lam,theta){
  out<-exp(alpha*sum(x*theta))*lam*alpha*t^(alpha-1)
  out
}
#Loglogistico
hll<-function(t,x,alpha,lam,theta){
  out<-exp(alpha*sum(x*theta))*lam*alpha*t^(alpha-1)
  out<-out/(1+lam*exp(alpha*sum(x*theta))*t^alpha)
  out
}
sll<-function(t,x,alpha,lam,theta){
  out<-1/(1+lam*exp(alpha*sum(x*theta))*t^alpha)
  out
}
#Lognormal
sln<-function(t,x,mu0,b,theta){
  out<-1-pnorm((log(t)-mu0+sum(x*theta))/b)
  out
}
#Corridas
#Weibull
t<-seq(0.01,10,,100)
alpha<-rgamma(1,1,1)
lam<-rgamma(1,1,1)
theta<-rnorm(2,0,1)
x1<-runif(2,-1,1)
y1<-hw(t,x1,alpha,lam,theta)
x2<-runif(2,-1,1)
y2<-hw(t,x2,alpha,lam,theta)
ymin<-min(y1,y2)
ymax<-max(y1,y2)
par(mfrow=c(1,2))
plot(t,y1,type="l",ylim=c(ymin,ymax))
lines(t,y2,lty=2,col=2)
plot(t,y2/y1,type="l")
#Log-logistico
t<-seq(0.01,30,,100)
alpha<-rgamma(1,1,1)
lam<-rgamma(1,1,1)
theta<-rnorm(2,0,1)
x1<-runif(2,-1,1)
y1<-hll(t,x1,alpha,lam,theta)
s1<-sll(t,x1,alpha,lam,theta)
x2<-runif(2,-1,1)
y2<-hll(t,x2,alpha,lam,theta)
s2<-sll(t,x2,alpha,lam,theta)
par(mfrow=c(2,2))
ymin<-min(y1,y2)
ymax<-max(y1,y2)
plot(t,y1,type="l",ylim=c(ymin,ymax))
lines(t,y2,lty=2,col=2)
smin<-min(s1,s2)
smax<-max(s1,s2)
plot(t,s1,type="l",ylim=c(smin,smax))
lines(t,s2,lty=2,col=2)
plot(t,y2/y1,type="l")
#Lognormal
t<-seq(0.01,10,,100)
alpha<-rgamma(1,1,1)
b<-1/alpha
lam<-rgamma(1,1,1)
mu0<-(-log(lam))*b
theta<-rnorm(2,0,1)
x1<-runif(2,-1,1)
y1<-sln(t,x1,mu0,b,theta)
x2<-runif(2,-1,1)
y2<-sln(t,x2,mu0,b,theta)
ymin<-min(y1,y2)
ymax<-max(y1,y2)
par(mfrow=c(1,1))
plot(t,y1,type="l",ylim=c(ymin,ymax))
lines(t,y2,lty=2,col=2)
#plot(t,y2/y1,type="l")


#--- Ejemplos de las NOTAS ---

#--- Ejemplo: Tiempos de supervivencia de leucemia ---
#-Comparar ajustes de modelos Weibull, Loglogístico y Lognormal-
attach(leucemia)
#-Gráficas de diagnóstico
par(mfrow=c(1,1))
plot(wbc,Time)
plot(log(wbc),Time)
boxplot(Time~AG)
#Ajuste del modelo
xfitr<-survreg(Surv(Time,delta)~log(wbc)+AG,data=leucemia,dist="weibull")
summary(xfitr)
#Predicciones1
pred<-predict(xfitr,type="response")
plot(Time,pred,type="n")
lines(Time,Time,col=2)
text(Time,pred,labels=delta)
#Predicciones2
pred<-predict(xfitr,newdata=list(wbc=1:100,AG=rep(0,100)),type="quantile",p=c(.1, .5, .9))
matplot(1:100,pred,type="l",lty=c(2,1,2),col=c(1,1,1))
pred<-predict(xfitr,newdata=list(wbc=1:100,AG=rep(1,100)),type="quantile",p=c(.1, .5, .9))
matlines(1:100,pred,lty=c(2,1,2),col=c(2,2,2))
#Detach dataset
detach(leucemia)

#--- Ejemplo: Falla de fluido de aislamiento ---
#-Comparar ajustes de modelos Weibull, Loglogístico y Lognormal-
attach(breakdown)
#-Gráficas de diagnóstico
t<-Surv(BreakTimes,seq(1,1,,length(BreakTimes)))
xfit<-survfit(t~VoltageLev)
n<-c(0,cumsum(xfit$n))
for (l in 1:7){
  tj<-xfit$time[(n[l]+1):n[l+1]]
  sj<-xfit$surv[(n[l]+1):n[l+1]]
  k<-length(tj)
  sje<-0.5*sj+0.5*c(1,sj[-k])
  plot(log(tj),log(-log(sje)),main=paste("VoltageLev=",l))
}
#Ajuste del modelo
xfitr<-survreg(t~VoltageLev,data=breakdown,dist="weibull")
summary(xfitr)
#Predicciones1
pred<-predict(xfitr,type="response")
plot(BreakTimes,pred)
lines(BreakTimes,BreakTimes,col=2)
#Predicciones2
pct<-1:98/100
vl<-as.numeric(names(table(VoltageLev)))
pred<-predict(xfitr,newdata=list(VoltageLev=vl),type="quantile",p=pct)
plot(xfit,col=1:7,lty=2)
matlines(t(pred),1-pct,col=1:7,lty=1)
#Predicciones3
pct<-1:98/100
vl<-20
pred<-predict(xfitr,newdata=list(VoltageLev=vl),type="quantile",p=pct)
lines(t(pred),1-pct,col=8,lty=1)
#Detach dataset
detach(breakdown)


#-Modelo de riesgos proporcionales-
#Weibull
hw<-function(t,x,alpha,lam,theta){
  out<-exp(sum(x*theta))*lam*alpha*t^(alpha-1)
  out
}
#Loglogistico
hll<-function(t,x,alpha,lam,theta){
  out<-exp(sum(x*theta))*lam*alpha*t^(alpha-1)
  out<-out/(1+lam*t^alpha)
  out
}
sll<-function(t,x,alpha,lam,theta){
  out<-1/(1+lam*t^alpha)^exp(sum(x*theta))
  out
}
#Lognormal
sln<-function(t,x,mu0,b,theta){
  out<-(1-pnorm((log(t)-mu0)/b))^exp(sum(x*theta))
  out
}
#Corridas
#Weibull
t<-seq(0.01,10,,100)
alpha<-rgamma(1,1,1)
lam<-rgamma(1,1,1)
theta<-rnorm(2,0,1)
x1<-runif(2,-1,1)
y1<-hw(t,x1,alpha,lam,theta)
x2<-runif(2,-1,1)
y2<-hw(t,x2,alpha,lam,theta)
ymin<-min(y1,y2)
ymax<-max(y1,y2)
par(mfrow=c(1,2))
plot(t,y1,type="l",ylim=c(ymin,ymax))
lines(t,y2,lty=2,col=2)
plot(t,y2/y1,type="l")
#Log-logistico
t<-seq(0.01,30,,100)
alpha<-rgamma(1,1,1)
lam<-rgamma(1,1,1)
theta<-rnorm(2,0,1)
x1<-runif(2,-1,1)
y1<-hll(t,x1,alpha,lam,theta)
s1<-sll(t,x1,alpha,lam,theta)
x2<-runif(2,-1,1)
y2<-hll(t,x2,alpha,lam,theta)
s2<-sll(t,x2,alpha,lam,theta)
par(mfrow=c(2,2))
ymin<-min(y1,y2)
ymax<-max(y1,y2)
plot(t,y1,type="l",ylim=c(ymin,ymax))
lines(t,y2,lty=2,col=2)
smin<-min(s1,s2)
smax<-max(s1,s2)
plot(t,s1,type="l",ylim=c(smin,smax))
lines(t,s2,lty=2,col=2)
plot(t,y2/y1,type="l")
#Lognormal
t<-seq(0.01,10,,100)
alpha<-rgamma(1,1,1)
b<-1/alpha
lam<-rgamma(1,1,1)
mu0<-(-log(lam))*b
theta<-rnorm(2,0,1)
x1<-runif(2,-1,1)
y1<-sln(t,x1,mu0,b,theta)
x2<-runif(2,-1,1)
y2<-sln(t,x2,mu0,b,theta)
ymin<-min(y1,y2)
ymax<-max(y1,y2)
par(mfrow=c(1,1))
plot(t,y1,type="l",ylim=c(ymin,ymax))
lines(t,y2,lty=2,col=2)
#plot(t,y2/y1,type="l")


#--- Ejemplo: Tiempos de remisión ---
attach(remission)
#Estimador Kaplan-Meier
t<-Surv(Time,delta)
xfit<-survfit(t~treatment)
plot(xfit,col=1:2)
plot(xfit,conf.int=TRUE,col=1:2)
#Ajuste del modelo
xfitc<-coxph(t~treatment,data=remission)
summary(xfitc)
#Predicciones
pred<-predict(xfitc,type="lp")
pred<-predict(xfitc,type="risk",se.fit=TRUE)
par(mfrow=c(1,1))
plot(survfit(xfitc,newdata=data.frame(treatment=0),conf.type="none"))
lines(survfit(xfitc,newdata=data.frame(treatment=1)),col=2)
#Detach
detach(remission)


#--- Ejemplo: pacientes con cancer de mama ---
attach(cancer)
#Estimador Kaplan-Meier
t<-Surv(Times,delta)
xfit<-survfit(t~group)
plot(xfit,col=1:2)
plot(xfit,conf.int=TRUE,col=1:2)
#Ajuste del modelo
xfitc<-coxph(t~group,data=cancer)
summary(xfitc)
#Predicciones
pred<-predict(xfitc,type="lp")
pred<-predict(xfitc,type="risk",se.fit=TRUE)
par(mfrow=c(1,1))
plot(survfit(xfitc,newdata=data.frame(group=0),conf.type="none"))
lines(survfit(xfitc,newdata=data.frame(group=1)),col=2)
#Detach
detach(cancer)


#--- Otros ejemplos ---

#--- Modelo de vida acelerada (paramétrico) ---
#-Weibull-
data(ovarian)
attach(ovarian)
#Ajuste del modelo
xfitr<-survreg(Surv(futime, fustat) ~ ecog.ps + rx, ovarian, dist="weibull")
summary(xfitr)
#Predicciones
pred<-predict(xfitr,type="response")
plot(futime,pred,type="n")
text(futime,pred,labels=fustat)
#Análisis de residuos
e<-residuals(xfitr)
par(mfrow=c(2,1))
plot(e)
boxplot(e,horizontal=TRUE)
par(mfrow=c(2,2))
plot(e,ecog.ps)
plot(e,rx)
plot(e,futime,type="n")
text(e,futime,labels=fustat)
#Detach dataset
detach(ovarian)

#-Lognormal-
data(stanford2)
attach(stanford2)
#Grafica de dispersi?n
plot(age, time, xlab="Age", ylab="Days",xlim=c(0,65),ylim=c(.01, 10^6),log="y")
#Ajuste del modelo
xfitr <- survreg(Surv(time,status) ~ age + age^2, data=stanford2, dist="lognormal")
summary(xfitr)
#Predicciones
plot(age, time, xlab="Age", ylab="Days",xlim=c(0,65), ylim=c(.01, 10^6),log="y")
pred<-predict(xfitr,newdata=list(age=1:65),type="quantile",p=c(.1, .5, .9))
matlines(1:65, pred, lty=c(2,1,2), col=2)
#Análisis de residuos
e<-residuals(xfitr)
par(mfrow=c(2,1))
plot(e)
boxplot(e,horizontal=TRUE)
par(mfrow=c(2,2))
plot(e,age)
plot(e,age^2)
plot(e,time,type="n")
text(e,time,labels=status)
#Detach dataset
detach(stanford2)

#--- Modelo de riesgos proporcionales (semi-paramétrico) ---
#-Ejemplo 1-
data(lung)
attach(lung)
#Gráfica de dispersión
par(mfrow=c(2,1))
plot(age,time)
plot(ph.ecog,time)
#Ajuste del modelo
xfitc<-coxph(Surv(time, status) ~ ph.ecog + age, data=lung)
summary(xfitc)
#Predicciones
pred<-predict(xfitc,type="lp")
pred<-predict(xfitc,type="risk",se.fit=TRUE)
par(mfrow=c(1,1))
plot(survfit(xfitc,newdata=data.frame(ph.ecog=0,age=62),conf.type="none"))
lines(survfit(xfitc,newdata=data.frame(ph.ecog=1,age=62)),col=2)
lines(survfit(xfitc,newdata=data.frame(ph.ecog=2,age=62)),col=3)
lines(survfit(xfitc,newdata=data.frame(ph.ecog=3,age=62)),col=4)
#Detach
detach(lung)

#-Ejemplo 2-
data(ovarian)
attach(ovarian)
#Gráfica de dispersión
par(mfrow=c(2,1))
plot(age,futime,type="n")
text(age,futime,labels=fustat)
plot(survfit(Surv(futime,fustat)~ecog.ps),col=1:2)
#Ajuste del modelo
xfitc<-coxph(Surv(futime, fustat) ~ age, data = ovarian)
summary(xfitc)
#Predicciones
plot(survfit(xfitc, newdata=data.frame(age=60)),xscale=365.25, xlab = "Years", ylab="Survival")
plot(survfit(xfitc, newdata=data.frame(age=60)),xlab = "Days", ylab="Survival")
#Detach
detach(ovarian)


#--- Comparación de curvas ---
#Comparación de 2 muestras
survdiff(Surv(futime, fustat) ~ rx,data=ovarian)

#Comparación de 7 estratos 
survdiff(Surv(time, status) ~ pat.karno + strata(inst), data=lung)

#Comparación de 7 niveles de estres 
survdiff(Surv(BreakTimes,seq(1,1,,length(BreakTimes)))~VoltageLev,data=breakdown)


#----------- Datos: BANCO DE MEXICO -----------------

#--- Ejemplo: Tiempode vide de billetes ---
bill2<-read.csv("c://lnieto/Diplomado/BancoMex/Supervivencia/Notas/duracion_billete_200.csv",header=TRUE)
attach(bill2)
recodef<-function(x){
  if(x=="corresponsal"){resp<-0}
  else{resp<-1}
}
plaza<-sapply(plaza_deposito,recodef)
falla<-falla_mecanica
#-Estimadores KM
#Censura por la derecha solamente
t<-Surv(meses_duracion,deteriorado)
xfit<-survfit(t~1)
plot(xfit)
xfit<-survfit(t~plaza)
plot(xfit,col=1:2)
xfit<-survfit(t~falla)
plot(xfit,col=1:2)
xfit<-survfit(t~plaza+falla)
plot(xfit,col=1:4)
#Ajuste del modelo vida acelerada
xfitr<-survreg(t~plaza+falla,dist="weibull")
summary(xfitr)
xfitr<-survreg(t~plaza+falla,dist="loglogistic")
summary(xfitr)
xfitr<-survreg(t~plaza+falla,dist="lognormal")
summary(xfitr)
#Predicciones con modelo de vida acelerada
pct<-1:98/100
pred<-predict(xfitr,newdata=list(plaza=c(0,0,1,1),falla=c(0,1,0,1)),type="quantile",p=pct)
plot(xfit,col=1:4,lty=2,mark.time=FALSE)
matlines(t(pred),1-pct,col=1:4,lty=1)
#Ajuste del modelo riesgos proporcionales
xfitc<-coxph(t~plaza+falla)
summary(xfitc)
#Predicciones con modelo de riesgos proporcionales
par(mfrow=c(1,1))
plot(survfit(xfitc,newdata=data.frame(plaza=c(0,0,1,1),falla=c(0,1,0,1)),conf.type="none"),col=1:4)
#Detach dataset
detach(bill2)

#Comparación no paramétrica de curvas
survdiff(Surv(meses_duracion,deteriorado)~plaza+falla,data=bill2)


#---Microarreglos (aCGH)---
source("https://bioconductor.org/biocLite.R")
biocLite("fastseg")
source("https://bioconductor.org/biocLite.R")
biocLite("DNAcopy")

library(fastseg)
library(DNAcopy)

data(coriell)
table(coriell$Chromosome)
for (i in 1:23){
  x<-coriell[coriell$Chromosome==i,3]
  y<-coriell[coriell$Chromosome==i,4]
  plot(x,y,main=paste("Chromosome",i))
}
for (i in 1:23){
  x<-coriell[coriell$Chromosome==i,3]
  y<-coriell[coriell$Chromosome==i,5]
  plot(x,y,main=paste("Chromosome",i))
}

CNA.object <- CNA(cbind(coriell$Coriell.05296,coriell$Coriell.13330),
                  coriell$Chromosome,coriell$Position,
                  data.type="logratio",sampleid=c("c05296","c13330"))
#We generally recommend smoothing single point outliers before analysis
#Make sure to check that the smoothing is proper
smoothed.CNA.object <- smooth.CNA(CNA.object)
#Segmentation at default parameters
segment.smoothed.CNA.object <- segment(smoothed.CNA.object, verbose=1)
segment.smoothed.CNA.object <- segment(smoothed.CNA.object,alpha=0.001)
#Plot whole studies
plot(segment.smoothed.CNA.object, plot.type="w")
#Plot each study by chromosome
plot(segment.smoothed.CNA.object, plot.type="s")
#Plot each chromosome across studies (6 per page)
plot(segment.smoothed.CNA.object, plot.type="c", cbys.layout=c(2,1), cbys.nchrom=6)
#Plot by plateaus
plot(segment.smoothed.CNA.object, plot.type="p")

