---
title: "MV truncamiento y censura"
author: "Roman"
date: "23/3/2020"
output: html_document
---


# Estimación máxima verosímil 

Definimos distintas formas de calcular la verosimilitud para los distintos tipos de datos. Es decir para el caso de datos _censuardos_, _truncados_ ó _exactos_.
```{r funciones verosimilitud}
#--- EMV exponencial ---
#funciones de ver
#Obs exactas
lik1<-function(lam,x){
  n<-length(x)
  out<-1
  for (i in 1:n){
    out<-out*dexp(x[i],lam)
  }
  out
}
#Obs excatas + censura por derecha
#(delta=1, exacta; delta=0, censura der.)
lik2<-function(lam,tt,delta){
  n<-length(tt)
  out<-1
  for (i in 1:n){
    out<-out*(dexp(tt[i],lam)^delta[i])*((1-pexp(tt[i],lam))^(1-delta[i]))
  }
  out
}
#Obs excatas + censura por derecha e izquierda
#(delta=1,exacta; delta=0,cens der; delta=2,cens izq)
lik3<-function(lam,tt,delta){
  n<-length(tt)
  out<-1
  for (i in 1:n){
    if (delta[i]==1) {out<-out*dexp(tt[i],lam)}
    if (delta[i]==0) {out<-out*(1-pexp(tt[i],lam))}
    if (delta[i]==2) {out<-out*pexp(tt[i],lam)}
  }
  out
}
#Obs excatas + cens der e izq + trunc izq 
#(delta=1,exacta; delta=0,cens der; delta=2,cens izq)
lik4<-function(lam,tt,delta,u=rep(0,times=length(tt))){
  n<-length(tt)
  out<-1
  for (i in 1:n){ if (is.na(tt[i])==FALSE) {
    if (delta[i]==1) {out<-out*dexp(tt[i],lam)/(1-pexp(u[i],lam))}
    if (delta[i]==0) {out<-out*(1-pexp(tt[i],lam))/(1-pexp(u[i],lam))}
    if (delta[i]==2) {out<-out*(pexp(tt[i],lam)-pexp(u[i],lam))/(1-pexp(u[i],lam))}
  }
  }
  out
}
```


# Ejemplos con verosimilitud

## Ejemplos exactos, censura por derecha y truncamiento por izquierda.

### Modelo exponencial
```{r ejemplos verosimilitud}
#Ejemplo 1 (exactas, censura por der y trunc izq)
lam0<-1
n<-50
x<-rexp(n,lam0)
#Censura por derecha
lamc<-2
cen<-rexp(n,lamc)
tt<-ifelse(x<=cen,x,cen)
delta<-x
delta<-ifelse(x<=cen,1,0)
#cbind(x,cen,tt,delta)
propc<-length(delta[delta==0])/n
print(propc)
#Truncamiento izquierda
u<-seq(1,1,length.out=n)
ttrunc<-ifelse(tt>=u,tt,NA)
#cbind(x,tt,delta,u,ttrunc)
#Evaluacion
m<-100
lam<-seq(0,5,,m)
y1<-lik1(lam,x)
y2<-lik2(lam,tt,delta)
y3<-lik4(lam,ttrunc,delta,u)
par(mfrow=c(1,1))
plot(lam,y1/max(y1),type="l")
lines(lam,y2/max(y2),col=2,lty=2)
lines(lam,y3/max(y3),col=3,lty=3)
abline(v=lam0,col=4)
pos<-order(y1)[m]
abline(v=lam[pos],col=1,lty=1)
pos<-order(y2)[m]
abline(v=lam[pos],col=2,lty=2)
pos<-order(y3)[m]
abline(v=lam[pos],col=3,lty=3)
```


```{r ejemplos verosimilitud}
#Ejemplo 2 (efecto de tirar censura a la basura)
lam0<-1
n<-50
x<-rexp(n,lam0)
#Censura por derecha
lamc<-2
cen<-rexp(n,lamc)
tt<-ifelse(x<=cen,x,cen)
delta<-x
delta<-ifelse(x<=cen,1,0)
#cbind(x,cen,tt,delta)
propc<-length(delta[delta==0])/n
print(propc)
#Evaluacion
m<-100
lam<-seq(0,5,,m)
y1<-lik2(lam,tt[delta==1],delta[delta==1])
length(tt[delta==1])
y2<-lik2(lam,tt,delta)
par(mfrow=c(1,1))
plot(lam,y1/max(y1),type="l")
lines(lam,y2/max(y2),col=2,lty=2)
abline(v=lam0,col=4)
pos<-order(y1)[m]
abline(v=lam[pos],col=1,lty=1)
pos<-order(y2)[m]
abline(v=lam[pos],col=2,lty=2)
```


```{r ejemplos verosimilitud}
#Ejemplo 3 (censura por la der y por la izq, separados)
lam0<-1
n<-50
x<-rexp(n,lam0)
#Censura por derecha
lamc<-2
cen<-rexp(n,lamc)
tt<-ifelse(x<=cen,x,cen)
delta<-x
delta<-ifelse(x<=cen,1,0)
#cbind(x,cen,tt,delta)
propc<-length(delta[delta==0])/n
print(propc)
#Censura por izquierda
lamci<-0.5
ceni<-rexp(n,lamci)
tti<-ifelse(x>=ceni,x,ceni)
deltai<-x
deltai<-ifelse(x>=ceni,1,2)
#cbind(x,ceni,tti,delta)
propci<-length(deltai[deltai==2])/n
print(propci)
#cbind(x,cen,tt,delta,ceni,tti,deltai)
#Evaluacion
m<-100
lam<-seq(0,5,,m)
y1<-lik1(lam,x)
y2<-lik2(lam,tt,delta)
y3<-lik3(lam,tti,deltai)
par(mfrow=c(1,1))
plot(lam,y1/max(y1),type="l")
lines(lam,y2/max(y2),col=2,lty=2)
lines(lam,y3/max(y3),col=3,lty=3)
abline(v=lam0,col=4)
pos<-order(y1)[m]
abline(v=lam[pos],col=1,lty=1)
pos<-order(y2)[m]
abline(v=lam[pos],col=2,lty=2)
pos<-order(y3)[m]
abline(v=lam[pos],col=3,lty=3)
```


```{r ejemplos verosimilitud}
#Ejemplo 4 (doble censura)
lam0<-1
n<-50
x<-rexp(n,lam0)
#Censura por derecha
lamc<-0.5
cen<-rexp(n,lamc)
#cen<-rep(2,n)
#Censura por izquierda
lamci<-2
ceni<-rexp(n,lamci)
#ceni<-rep(0.3,n)
#Doble censura
tt<-ifelse(x>=ceni,x,ceni)
deltai<-x
deltai<-ifelse(x>=ceni,1,2)
delta<-deltai
delta[deltai==1]<-ifelse(tt[deltai==1]<=cen[deltai==1],1,0)
tt[deltai==1]<-ifelse(x[deltai==1]<=cen[deltai==1],x[deltai==1],cen[deltai==1])
#cbind(x,cen,ceni,tt,deltai,delta)
prop.table(table(delta))
#Evaluacion
m<-100
lam<-seq(0,5,,m)
y1<-lik1(lam,x)
y2<-lik3(lam,tt,delta)
par(mfrow=c(1,1))
plot(lam,y1/max(y1),type="l")
lines(lam,y2/max(y2),col=2,lty=2)
abline(v=lam0,col=4)
pos<-order(y1)[m]
abline(v=lam[pos],col=1,lty=1)
pos<-order(y2)[m]
abline(v=lam[pos],col=2,lty=2)
```


```{r ejemplos verosimilitud}
#--- EMV weibull ---
#Obs excatas + cens der e izq + trunc izq 
#(delta=1,exacta; delta=0,cens der; delta=2,cens izq)
lik4w<-function(a,b,tt,delta,u=rep(0,times=length(tt))){
  m<-length(a)
  outm<-matrix(NA,nrow=m,ncol=m)
  for (j in 1:m){
    n<-length(tt)
    out<-1
    for (i in 1:n){ if (is.na(tt[i])==FALSE) {
      if (delta[i]==1) {out<-out*dweibull(tt[i],a,b[j])/(1-pweibull(u[i],a,b[j]))}
      if (delta[i]==0) {out<-out*(1-pweibull(tt[i],a,b[j]))/(1-pweibull(u[i],a,b[j]))}
      if (delta[i]==2) {out<-out*(pweibull(tt[i],a,b[j])-pweibull(u[i],a,b[j]))/(1-pweibull(u[i],a,b[j]))}
    }
    }
    out
    outm[,j]<-out
  }
  outm
}
#Ejemplos W
alf0<-2
lam0<-1
a0<-alf0
b0<-lam0^(-1/a0)
n<-50
x<-rweibull(n,a0,b0)
#Censura por derecha
lamc<-2
cen<-rexp(n,lamc)
tt<-ifelse(x<=cen,x,cen)
delta<-x
delta<-ifelse(x<=cen,1,0)
#cbind(x,cen,tt,delta)
propc<-1-sum(delta)/n
print(propc)
#Truncamiento izquierda
u<-seq(0.5,0.5,length.out=n)
ttrunc<-ifelse(tt>=u,tt,NA)
#cbind(x,tt,delta,u,ttrunc)
#Evaluacion
m<-100
a<-seq(0.2,3.8,,m)
b<-seq(0.2,3.8,,m)
y1<-lik4w(a,b,x,seq(1,1,,n))
y2<-lik4w(a,b,tt,delta)
y3<-lik4w(a,b,ttrunc,delta,u)
par(mfrow=c(1,1))
#
contour(a,b,y1,col=1)
pos<-which(y1==max(y1),arr.ind=TRUE)
points(a[pos[1]],b[pos[2]],col=1,pch=15)
print(c(a[pos[1]],b[pos[2]]))
points(a0,b0,col=4,pch=20)
#
contour(a,b,y2,col=2)
pos<-which(y2==max(y2),arr.ind=TRUE)
points(a[pos[1]],b[pos[2]],col=2,pch=15)
print(c(a[pos[1]],b[pos[2]]))
points(a0,b0,col=4,pch=20)
#
contour(a,b,y3,col=3)
pos<-which(y3==max(y3),arr.ind=TRUE)
points(a[pos[1]],b[pos[2]],col=3,pch=15)
print(c(a[pos[1]],b[pos[2]]))
points(alf0,lam0,col=4,pch=20)

```


# Estimar con comando _survreg_

Este comando escribe los parámetros a estimar como localización y escala, $a,b$ y los estima. 

```{r}
#load library
library(survival)

```





```{r}

#EMV con comando survreg
t<-Surv(tt,delta)
xfitp<-survreg(t~1,dist="weibull")
summary(xfitp)
as<-xfitp$coefficients
bs<-xfitp$scale
alf<-1/bs
lam<-exp(-as/bs)
a<-alf
b<-lam^(-1/alf)
print(c(a,b))
#
xfitp<-survreg(t~1,dist="loglogistic")
summary(xfitp)
#
xfitp<-survreg(t~1,dist="lognormal")
summary(xfitp)


```


# Estimación No paramétrica

## Ejemplo: Número de millas hasta que falla a locomotora


En este ejemplo la medida no es el tiempo, si no una medición, la cual es en este caso el número de millas.
```{r}

#-Datos KM- 
time<-c(0.8, 1.0, 2.7, 3.1, 5.4, 7.0, 9.2, 12.1)
delta<-c(1,0,0,1,1,0,1,0)
km<-data.frame(time=time,delta=delta)

#-Eschmee & Nelson (1977): The number of thousand miles-
#-at which different locomotive controls failed.-
time<-c(22.5,37.5,46,48.5,51.5,53,54.5,57.5,66.5,68,
69.5,76.5,77,78.5,80,81.5,82,83,84,91.5,93.5,102.5,
107,108.5,112.5,113.5,116,117,118.5,119,120,122.5,123,
127.5,131,132.5,134,rep(135,59))
delta<-c(rep(1,37),rep(0,59))
locomotive<-data.frame(time=time,delta=delta)



```



# Ejemplo 2

Datos sin censura. Son el tiempo de vida de los billetes de doscientes de Banxico. Como no hay censura en los datos, se puede hacer un _EDA_ sin problemas.
```{r}
bill<-read.table("http://allman.rhon.itam.mx/~lnieto/index_archivos/Billete200.txt",header=TRUE)

#EDA
#histogram
hist(bill$Vida)

#boxplot
boxplot(bill$Vida)

#summary
summary(bill$Vida)



```

Crear el _objeto_ de supervivencia en R.

```{r}
#Libreria survival
#Opcion 1
t<-Surv(bill$Vida,bill$Consecutivo/bill$Consecutivo)

#Opcion 2
#--- Estimador parametrico ---
#Ajuste
#weibull
xfit<-survreg(t~1,dist="weibull") # here you can change what type of distribution
summary(xfit)

#log-logistic
xfit<-survreg(t~1,dist="loglogistic") # here you can change what type of distribution
summary(xfit)

#log-normal
xfit<-survreg(t~1,dist="lognormal") # here you can change what type of distribution
summary(xfit)

```

Por la log-verosimilitud, observamos que el mejor modelo es el __log-logistico__. 
Para ver "visualmente" el ajuste, veamos el histograma vs el modelo teórico

```{r}
t <- seq(0,5,,100) 




```



