---
title: "Estimación paramétrica y no paramétrica"
author: "Roman"
date: "23/3/2020"
output: html_document
---

```{r}
#load library
library(survival)
library(survminer)
library(reshape)

```

# Estimar parametricamente _survreg_.

Este comando escribe los parámetros a estimar como localización y escala, $a,b$ y los estima. Además ajusta un objeto de supervivencia.
Lo haremos para las distribuciones:

- Weibull
- Log-Logistic
- Log-Normal


__Datos del trabajo__.
```{r}
#read data
df_r <- read.csv('C:/Users/Ryo/Documents/Enso/BDD/Sales/2020-04-25analysisSellers.csv')
# times
df_activation <- data.frame(time = df_r$diff_time_activation + 0.1, delta = df_r$censor_activated, seller = df_r$phone_seller_enso)


#EMV con comando survreg
xfitp<-survreg(Surv(time = time,event = delta) ~ 1,dist="weibull", data = df_activation)

#summary and structure
summary(xfitp)

#coefficients
as<-xfitp$coefficients
bs<-xfitp$scale
#return coeffs from loc-scale to loc-rate CHECAR!
alf<-1/bs
lam<-exp(-as/bs)
a<-alf
b<-lam^(-1/alf)

```



Otras distribuciones
```{r}

 #MODIFICAR
#
# xfitp<-survreg(t~1,dist="loglogistic")
# summary(xfitp)
# #
# xfitp<-survreg(t~1,dist="lognormal")
# summary(xfitp)


```


# Estimación No paramétrica


# Ejemplo: Vida billetes BANXICO

Datos sin censura. Son el tiempo de __vida__ de los _billetes de doscientes de Banxico_. Como no hay censura en los datos, se puede hacer un _EDA_ sin problemas. 
Crear el _objeto_ de supervivencia en R.

```{r}
bill<-read.table("http://allman.rhon.itam.mx/~lnieto/index_archivos/Billete200.txt",header=TRUE)

#summary
summary(bill$Vida)

```


Kaplan-Meyer estimator
```{r}
#KM estimator
xfit<-survfit(Surv(Vida,Consecutivo/Consecutivo)~1, data = bill)

#look estimator
print(xfit)
```


# Estimadores paramétricos.
## CUM-HAZARD
```{r}
#plot 
plot(xfit,fun="cumhaz",col=c(1,2,2))
```

Extracción 
```{r}
#-Extraccion de tiempos de fallo y supervivencia-
tj<-xfit$time #exact time
sj<-xfit$surv #survivance at tj time
k<-length(tj)
sje<-0.5*sj+0.5*c(1,sj[-k]) #correcion por continuidad
```

Resúmenes
```{r}
#Mediana (dentro del comando survfit)
#Media
mean(t) #lo da "mal"
tj2<-c(0,tj[-k])
sj2<-c(1,sj[-k])

#crude integral (area below curve)
means<-sum((tj-tj2)*sj2)

#compare
print(means)
```


Romper media con "trimmed" values 
```{r}
trimed = c(6)
print(xfit,rmean=trimed)
```



¿Que pasa si lo comparamos con modelos paramétricos?

La teoría dice que si un modelo paramétrico es adecuado, entonces $S(t|\hat{\theta}) $ y $\hat{S}_{KM}(t)$ deben ser muy parecidos.

Verificaciones para ver si se ajustan a un modelo Weibull, exponencial o Log-Logistico.

### Supuesto exponencial

- $ln(S(t)) = - \lambda t$

No debería de haber intercepto
```{r}
#-Verificacin de supuesto exponencial-
plot(tj,log(sje))
```

### Caso weibull

- $ln( - ln(S(t))) = ln( \lambda t ) + \alpha ln(t)$

Queremos una grafica lineal con intercepto
```{r}
#-Verificacin de supuesto weibull-
plot(log(tj),log(-log(sje)))
```


### Lognormal

- QQ-plot para $ln(t)$ debería de presentar un comportamiento casi lineal

```{r}
#-Verificacin de supuesto lognormal-
qqnorm(log(tj))


```


El que mejor se ajusta es el Weibull, pero comparémoslo contra el estimador Kaplan-Meyer



## Weibull
El que mejor se ajusta es el Weibull, pero comparémoslo contra el estimador Kaplan-Meyer. _Graficamos_ modelos parametricos. _A la Nieto_.

- _Verde_: Parametrico
- _Negro_: Kaplan-Meier
```{r}
#-Weibull-
#Ajuste
xfitp<-survreg(Surv(Vida,Consecutivo/Consecutivo)~1, data = bill, dist="weibull")
summary(xfitp)
#Prediccion
pct<-1:98/100
xpredp<-predict(xfitp,type="quantile",p=1-pct,se=TRUE)
plot(xfit) #kaplan-meier
#weibull
lines(xpredp$fit[1,],pct,col=3)
#confidence intervals
lines(xpredp$fit[1,]-2*xpredp$se.fit[1,],pct,col=3,lty=2)
lines(xpredp$fit[1,]+2*xpredp$se.fit[1,],pct,col=3,lty=2)
```

Graficamos con _ggsurvplot_df_ ahora.
```{r}
#cuantiles
p <- seq(0.99, 0.01,by = -0.01)

#predict
pred <- predict(xfitp, type = 'quantile', p = 1-p, newdata = bill[1,])

#create data.frame with the survival curve info
out_wb <- data.frame(time = pred, surv = p, upper = NA, lower = NA, std.err = NA)


#graph
#parametric
g_wb <- ggsurvplot_df(out_wb, surv.geom = geom_line, conf.int = FALSE)

#km
g_km <- ggsurvplot(xfit, conf.int = TRUE)

#compare both graphs
g_km$plot + geom_line(data = out_wb, aes(x = time, y = surv))

```
Observamos que para los modelos que no tienen covariables, es más complicado usar _ggsurvplot_df_. Al estilo Nieto es mejor.

Veamos las otras distribuciones

Caso log-normal
```{r}
#-Lognormal-
#Ajuste
xfitp<-survreg(Surv(Vida,Consecutivo/Consecutivo)~1, data = bill, dist="lognormal")
summary(xfitp)
#Prediccion
xpredp<-predict(xfitp)
pct <- 1:98/100
xpredp<-predict(xfitp,type="quantile",p=pct, se=TRUE)
plot(xfit)
lines(xpredp$fit[1,],1-pct,col=2)
lines(xpredp$fit[1,]-2*xpredp$se.fit[1,],1-pct,col=4,lty=2)
lines(xpredp$fit[1,]+2*xpredp$se.fit[1,],1-pct,col=4,lty=2)

```


Caso loglogistico
```{r}
#-Loglogistico-
#Ajuste
xfitp<-survreg(Surv(Vida,Consecutivo/Consecutivo)~1, data = bill, dist="loglogistic")
summary(xfitp)
#Prediccion
xpredp<-predict(xfitp)
pct <- 1:98/100
xpredp<-predict(xfitp,type="quantile",p=pct,se=TRUE)
plot(xfit)
lines(xpredp$fit[1,],1-pct,col=2)
lines(xpredp$fit[1,]-2*xpredp$se.fit[1,],1-pct,col=5,lty=2)
lines(xpredp$fit[1,]+2*xpredp$se.fit[1,],1-pct,col=5,lty=2)

```


