---
title: "R Notebook"
output: html_notebook
---

```{r packages, include = FALSE}
library(actuar)
library(rmutil)

```



# VARIABLES CONTINUAS

Se pueden caracterizar totalmente por su función de riesgo $h(t)$. Veamos a contunación las siguientes familias.

# Exponencial
Carecterizamos las exponenciales, sea $\lambda = 0.5$
```{r exponencial,message = FALSE, echo = FALSE}

t<-seq(from = 0, to = 12,length.out = 100)
lam<-0.5
n<-length(t)
ft<-dexp(t,lam)
st<-1-pexp(t,lam)
ht<-ft/st
par(mfrow=c(1,3))
plot(t,ft,type="l")
plot(t,st,type="l")
plot(t,round(ht,2),type="l")
```


# Weibull
Familia Weibull. Una fdd con $\alpha = 0.5$ y $\lambda = 1$. 
```{r wiebull,message = FALSE, echo = FALSE}
t<-seq(0,20,,100)
alpha<-0.5
lam<-1
a<-alpha
b<-lam^(-1/a)
n<-length(t)
ft<-dweibull(t,a,b)
st<-1-pweibull(t,a,b)
ht<-ft/st
par(mfrow=c(1,3))
plot(t,ft,type="l")
plot(t,st,type="l")
plot(t,ht,type="l")

```

Modificando los valores para $\alpha , \lambda$, se muestran las siguientes funciones.

### $\alpha$ fija
Veamos como se cruzan las funciones de supervivencia para $\alpha_{0}$ fija y con $\lambda$ variante. Sea $\alpha_{0} = 0.5$ 

__NOTA__: Si $\alpha < 0.5$ entonces la función de supervivencia es decreciente. En el otro caso, es creciente. 

#### Gráficas individuales
```{r ,message = FALSE, echo = FALSE}
i <- 1
#survival
for(lambda in c(0.5,1,5,10))
{
    t<-seq(0,20,,100)
    alpha<-0.5
    lam<-lambda
    a<-alpha
    b<-lam^(-1/a)
    n<-length(t)
    ft<-dweibull(t,a,b)
    st<-1-pweibull(t,a,b)
    ht<-ft/st
    
    #plot
    if(i == 1)
    {
      plot(t,st,type="l", col = i)
    }
    else{
      lines(t,st,type="l", col = i)
    }
    
    i <- i + 1
  
}

# hazard
i <- 1
for(lambda in c(0.5,1,5,10))
{
    t<-seq(0,20,,100)
    alpha<-0.5
    lam<-lambda
    a<-alpha
    b<-lam^(-1/a)
    n<-length(t)
    ft<-dweibull(t,a,b)
    st<-1-pweibull(t,a,b)
    ht<-ft/st
    
    #plot
    if(i == 1)
    {
      plot(t,ht,type="l", col = i)
    }
    else{
      lines(t,ht,type="l", col = i)
    }
    
    i <- i + 1
  
}
```

#### Gráficas conjuntas
```{r Weibullwithalllambda moving,message = FALSE, echo = FALSE}
t<-seq(0,20,,100)
alpha<-0.5
par(mfrow=c(1,3))

#distribution
i <- 1
for(lambda in c(0.5,1,5,10))
{
    lam<-lambda
    a<-alpha
    b<-lam^(-1/a)
    n<-length(t)
    ft<-dweibull(t,a,b)

    #plot
    if(i == 1)
    {
      plot(t,ft,type="l", col = i)
    }
    else{
      lines(t,ft,type="l", col = i)
    }
    
    i <- i + 1
  
}
    ft<-dweibull(t,a,b)
    st<-1-pweibull(t,a,b)
    ht<-ft/st
#survival
i <- 1
for(lambda in c(0.5,1,5,10))
{
    lam<-lambda
    a<-alpha
    b<-lam^(-1/a)
    n<-length(t)
    st<-1-pweibull(t,a,b)

    #plot
    if(i == 1)
    {
      plot(t,st,type="l", col = i)
    }
    else{
      lines(t,st,type="l", col = i)
    }
    
    i <- i + 1
  
}

#hazard
i <- 1
for(lambda in c(0.5,1,5,10))
{
    lam<-lambda
    a<-alpha
    b<-lam^(-1/a)
    n<-length(t)
    ft<-dweibull(t,a,b)
    st<-1-pweibull(t,a,b)
    ht<-ft/st

    #plot
    if(i == 1)
    {
      plot(t,st,type="l", col = i)
    }
    else{
      lines(t,st,type="l", col = i)
    }
    
    i <- i + 1
  
}


```

### $\lambda$ fija
Veamos como se cruzan las funciones de supervivencia para $\lambda{0}$ fija y con $\alpha$ variante. Sea $\lambda_{0} = 1$ 

#### Gráficas individuales

```{r Weibullwithlambdafixed,message = FALSE, echo = FALSE}

i <- 1
# survival
for(alpha in c(0.25,0.5,0.75,3))
{
    t<-seq(0,20,,100)
    lam<-1
    a<-alpha
    b<-lam^(-1/a)
    n<-length(t)
    ft<-dweibull(t,a,b)
    st<-1-pweibull(t,a,b)
    ht<-ft/st
    
    #plot St
    if(i == 1)
    {
      plot(t,st,type="l", col = i)
    }
    else{
      lines(t,st,type="l", col = i)
    }
    
    i <- i + 1  
}

#hazard
i <- 1
for(alpha in c(0.25,0.5,0.75,3))
{
    t<-seq(0,20,,100)
    lam<-1
    a<-alpha
    b<-lam^(-1/a)
    n<-length(t)
    ft<-dweibull(t,a,b)
    st<-1-pweibull(t,a,b)
    ht<-ft/st
    
    #plot St
    if(i == 1)
    {
      plot(t,ht,type="l", col = i)
    }
    else{
      lines(t,ht,type="l", col = i)
    }
    
    i <- i + 1  
}





```

Viendolo de manera conjunta

#### Gráficas conjuntas

```{r Weibullwithallalphamoving,message = FALSE, echo = FALSE}
t<-seq(0,20,,100)
lam<- 1
par(mfrow=c(1,3))

#distribution
i <- 1
for(alpha in  c(0.25,0.5,0.75,3))
{
    
    a<-alpha
    b<-lam^(-1/a)
    n<-length(t)
    ft<-dweibull(t,a,b)

    #plot
    if(i == 1)
    {
      plot(t,ft,type="l", col = i)
    }
    else{
      lines(t,ft,type="l", col = i)
    }
    
    i <- i + 1
  
}
    ft<-dweibull(t,a,b)
    st<-1-pweibull(t,a,b)
    ht<-ft/st
#survival
i <- 1
for(alpha in  c(0.25,0.5,0.75,3))
{
    a<-alpha
    b<-lam^(-1/a)
    n<-length(t)
    st<-1-pweibull(t,a,b)

    #plot
    if(i == 1)
    {
      plot(t,st,type="l", col = i)
    }
    else{
      lines(t,st,type="l", col = i)
    }
    
    i <- i + 1
  
}

#hazard
i <- 1
for(alpha in  c(0.25,0.5,0.75,3))
{
    a<-alpha
    b<-lam^(-1/a)
    n<-length(t)
    ft<-dweibull(t,a,b)
    st<-1-pweibull(t,a,b)
    ht<-ft/st

    #plot
    if(i == 1)
    {
      plot(t,st,type="l", col = i)
    }
    else{
      lines(t,st,type="l", col = i)
    }
    
    i <- i + 1
  
}


```


# Lognormal

Todas las funciones de riesgo $h(t)$ están en _forma de montaña_.
```{r lognormal, message = FALSE, echo = FALSE}
t<-seq(0,5,,100)
mu<-0
sigma<-2
n<-length(t)
ft<-dlnorm(t,mu,sigma)
st<-1-plnorm(t,mu,sigma)
ht<-ft/st
par(mfrow=c(1,3))
plot(t,ft,type="l")
plot(t,st,type="l")
plot(t,ht,type="l")

```


# Gamma

Notas: 

- Si $\alpha < 1$ entonces $h(t)$ es decreciente.
- Si $\alpha > 1$ entonces $h(t)$ es creciente.
- Si $\alpha = 1$ entonces $h(t)$ es cte. (caso exponencial)
 
 
Moviendo la alpha 

```{r Gamma, message = FALSE, echo = FALSE}
t<-seq(0,20,,100)
lam<- 2
par(mfrow=c(1,3))
vec_alphas <- c(0.5,1,2)

#distribution
i <- 1
for(alpha in vec_alphas)
{
    
    a<-alpha
    b<-lam^(-1/a)
    n<-length(t)
    ft<-dgamma(t,a,b)

    #plot
    if(i == 1)
    {
      plot(t,ft,type="l", col = i)
    }
    else{
      lines(t,ft,type="l", col = i)
    }
    
    i <- i + 1
  
}


#survival
i <- 1
for(alpha in vec_alphas)
{
    a<-alpha
    b<-lam^(-1/a)
    n<-length(t)
    st<-1-pgamma(t,a,b)

    #plot
    if(i == 1)
    {
      plot(t,st,type="l", col = i)
    }
    else{
      lines(t,st,type="l", col = i)
    }
    
    i <- i + 1
  
}

#hazard
i <- 1
for(alpha in vec_alphas)
{
    a<-alpha
    b<-lam^(-1/a)
    n<-length(t)
    ft<-dgamma(t,a,b)
    st<-1-pgamma(t,a,b)
    ht<-ft/st

    #plot
    if(i == 1)
    {
      plot(t,ht,type="l", col = i)
    }
    else{
      lines(t,ht,type="l", col = i)
    }
    
    i <- i + 1
}

```



# Loglogistic

Con $\lambda = 1$ y $\alpha \in \{0.5,1,2\}$

```{r loglogistic, message = FALSE, echo = FALSE}

t<-seq(0,5,,100)
lam<- 1
par(mfrow=c(1,3))
vec_alphas <- c(0.5,1,2)

#distribution
i <- 1
for(alpha in vec_alphas)
{
    
    a<-alpha
    s<-(1/lam)^(1/alpha)
    n<-length(t)
    ft<-dllogis(t,shape = a, scale = s)

    #plot
    if(i == 1)
    {
      plot(t,ft,type="l", col = i)
    }
    else{
      lines(t,ft,type="l", col = i)
    }
    
    i <- i + 1
  
}


#survival
i <- 1
for(alpha in vec_alphas)
{
    a<-alpha
    s<-(1/lam)^(1/alpha)
    n<-length(t)
    st<-1-pllogis(t,shape = a, scale = s)

    #plot
    if(i == 1)
    {
      plot(t,st,type="l", col = i)
    }
    else{
      lines(t,st,type="l", col = i)
    }
    
    i <- i + 1
  
}

#hazard
i <- 1
for(alpha in vec_alphas)
{
  
  

    a<-alpha
    s<-(1/lam)^(1/alpha)
    n<-length(t)
    ft<-dllogis(t,shape = a, scale = s)
    st<-1-pllogis(t,shape = a,scale = s)
    ht<-ft/st

    #plot
    if(i == 1)
    {
      plot(t,ht,type="l", col = i)
    }
    else{
      lines(t,ht,type="l", col = i)
    }
    
    i <- i + 1
}


```


# Generalized gamma

__Notas__: 

- Caso $\alpha = \beta = 1$: Es una _exponencial_.
- Caso $\beta = 1$: Es una _weibull_.
- Caso $\alpha = 1$: Es una _gamma_.
- Caso $\beta \to \infty$: Una _lognormal_.

### Caso cualquiera

```{r Gamma Gener, message = FALSE, echo = FALSE}

t<-seq(0.01,100,,100)
alpha<-0.03
lam<-1.4
beta<-100
a<-alpha
s<-beta
m<-beta/(lam^(1/a))
n<-length(t)
ft<-dggamma(t,s,m,a)
st<-1-pggamma(t,s,m,a)
ht<-ft/st
par(mfrow=c(1,3))
plot(t,ft,type="l")
title(main = "Gamma Generalizada")
plot(t,st,type="l")
plot(t,ht,type="l")


```

### Caso exponencial
```{r,  message = FALSE, echo = FALSE}

t<-seq(0.01,100,,100)
alpha<- beta <- 0.5
lam<-1.4
a<-alpha
s<-beta
m<-beta/(lam^(1/a))
n<-length(t)
ft<-dggamma(t,s,m,a)
st<-1-pggamma(t,s,m,a)
ht<-ft/st
par(mfrow=c(1,3))
plot(t,ft,type="l", col = 2)
title(main = "Gamma Generalizada, alpha = beta = 1")
plot(t,st,type="l", col = 2)
plot(t,ht,type="l", col = 2)

```
### Caso weibull

```{r,  message = FALSE, echo = FALSE}
t<-seq(0.01,100,,100)
alpha<- 1
lam<-2
beta<-100
a<-alpha
s<-beta
m<-beta/(lam^(1/a))
n<-length(t)
ft<-dggamma(t,s,m,a)
st<-1-pggamma(t,s,m,a)
ht<-ft/st
par(mfrow=c(1,3))
plot(t,ft,type="l")
title(main = "Gamma Generalizada")
plot(t,st,type="l")
plot(t,ht,type="l")
```


