---
title: "R Notebook"
output: html_notebook
---

# Función de verosimilitud 

## Caso: $X \sim exp(\lambda)$

```{r EMV exponencial funciones}
#funciones de ver
#Obs exactas
lik1<-function(lam,tt){
  n<-length(tt)
  out<-1
  for (i in 1:n){
    out<-out*dexp(tt[i],lam)
  }
  out
}

#Obs excatas + censura por derecha
#(delta=1, exacta; delta=0, censura der.)
lik2<-function(lam,tt,delta){
  n<-length(tt)
  out<-1
  for (i in 1:n){
    out<-out*(dexp(tt[i],lam)^delta[i])*((1-pexp(tt[i],lam))^(1-delta[i]))
  }
  out
}
#Obs excatas + censura por derecha e izquierda
#(delta=1,exacta; delta=0,cens der; delta=2,cens izq)
lik3<-function(lam,tt,delta){
  n<-length(tt)
  out<-1
  for (i in 1:n){
    if (delta[i]==1) {out<-out*dexp(tt[i],lam)}
    if (delta[i]==0) {out<-out*(1-pexp(tt[i],lam))}
    if (delta[i]==2) {out<-out*pexp(tt[i],lam)}
  }
  out
}
#Obs excatas + cens der e izq + trunc izq 
#(delta=1,exacta; delta=0,cens der; delta=2,cens izq)
lik4<-function(lam,tt,delta,u=rep(0,times=length(tt))){
  n<-length(tt)
  out<-1
  for (i in 1:n){ if (is.na(tt[i])==FALSE) {
    if (delta[i]==1) {out<-out*dexp(tt[i],lam)/(1-pexp(u[i],lam))}
    if (delta[i]==0) {out<-out*(1-pexp(tt[i],lam))/(1-pexp(u[i],lam))}
    if (delta[i]==2) {out<-out*(pexp(tt[i],lam)-pexp(u[i],lam))/(1-pexp(u[i],lam))}
  }
  }
  out
}

```


# Ejemplos

```{r ejemplo1}
set.seed(41) #jugar con la semilla
#Ex1
lam0<-2
n<-50 #number of simulations
x<-rexp(n,lam0) #sim

#Censura por derecha
lamc<-2
cen<-rexp(n,lamc)
tt<-ifelse(x<=cen,x,cen)
delta<-x
delta<-ifelse(x<=cen,1,0)
#cbind(x,cen,tt,delta)
propc<-1-sum(delta)/n
print(propc) #rate of censore
#Truncamiento izquierda
u<-seq(0.5,0.5,length.out=n)
ttrunc<-ifelse(tt>=u,tt,NA)
#cbind(x,tt,delta,u,ttrunc)
#Evaluacion
m<-100
lam<-seq(0,5,,m)
y1<-lik1(lam,x)
y2<-lik2(lam,tt,delta)
y3<-lik4(lam,ttrunc,delta,u)
par(mfrow=c(1,1))
plot(lam,y1/max(y1),type="l")
lines(lam,y2/max(y2),col=2,lty=2)
lines(lam,y3/max(y3),col=3,lty=3)
abline(v=lam0,col=4)
pos<-order(y1)[m]
abline(v=lam[pos],col=1,lty=1)
pos<-order(y2)[m]
abline(v=lam[pos],col=2,lty=1)
pos<-order(y3)[m]
abline(v=lam[pos],col=3,lty=1)
```

__NOTA__:

- Entre mayor sea la censura, la verosimilitud (roja), será mucho más ancha.
- Notar también que en medida que aumente el tamaño de muestra, la incertidumbre decrece.


__NOTA2__:

- 


#Ejemplos
lam0<-1
n<-50
x<-rexp(n,lam0)
#Censura por derecha
lamc<-2
cen<-rexp(n,lamc)
tt<-ifelse(x<=cen,x,cen)
delta<-x
delta<-ifelse(x<=cen,1,0)
#cbind(x,cen,tt,delta)
propc<-1-sum(delta)/n
print(propc)
#Truncamiento izquierda
u<-seq(0.5,0.5,length.out=n)
ttrunc<-ifelse(tt>=u,tt,NA)
#cbind(x,tt,delta,u,ttrunc)
#Evaluacion
m<-100
lam<-seq(0,5,,m)
y1<-lik1(lam,x)
y2<-lik2(lam,tt,delta)
y3<-lik4(lam,ttrunc,delta,u)
par(mfrow=c(1,1))
plot(lam,y1/max(y1),type="l")
lines(lam,y2/max(y2),col=2,lty=2)
lines(lam,y3/max(y3),col=3,lty=3)
abline(v=lam0,col=4)
pos<-order(y1)[m]
abline(v=lam[pos],col=1,lty=1)
pos<-order(y2)[m]
abline(v=lam[pos],col=2,lty=2)
pos<-order(y3)[m]
abline(v=lam[pos],col=3,lty=3)

#Ejemplo 2 (efecto de tirar a la basura censura)
lam0<-1
n<-200
x<-rexp(n,lam0)
#Censura por derecha
lamc<-2
cen<-rexp(n,lamc)
tt<-ifelse(x<=cen,x,cen)
delta<-x
delta<-ifelse(x<=cen,1,0)
#cbind(x,cen,tt,delta)
propc<-1-sum(delta)/n
print(propc)
#Evaluacion
m<-100
lam<-seq(0,5,,m)
y1<-lik2(lam,tt[delta==1],delta[delta==1])
length(tt[delta==1])
y2<-lik2(lam,tt,delta)
par(mfrow=c(1,1))
plot(lam,y1/max(y1),type="l")
lines(lam,y2/max(y2),col=2,lty=2)
abline(v=lam0,col=4)
pos<-order(y1)[m]
abline(v=lam[pos],col=1,lty=1)
pos<-order(y2)[m]
abline(v=lam[pos],col=2,lty=2)

#Ejemplo 3 (censura por la izq)
lam0<-1
n<-200
x<-rexp(n,lam0)
#Censura por derecha
lamc<-2
cen<-rexp(n,lamc)
tt<-ifelse(x<=cen,x,cen)
delta<-x
delta<-ifelse(x<=cen,1,0)
#cbind(x,cen,tt,delta)
propc<-1-sum(delta)/n
print(propc)
#Censura por izquierda
lamci<-0.5
ceni<-rexp(n,lamci)
tti<-ifelse(x>=ceni,x,ceni)
deltai<-x
deltai<-ifelse(x>=ceni,1,2)
#cbind(x,ceni,tti,delta)
propci<-1-length(deltai[deltai==1])/n
print(propci)
cbind(x,cen,tt,delta,ceni,tti,deltai)
#Evaluacion
m<-100
lam<-seq(0,5,,m)
y1<-lik1(lam,x)
y2<-lik2(lam,tt,delta)
y3<-lik3(lam,tti,deltai)
par(mfrow=c(1,1))
plot(lam,y1/max(y1),type="l")
lines(lam,y2/max(y2),col=2,lty=2)
lines(lam,y3/max(y3),col=3,lty=3)
abline(v=lam0,col=4)
pos<-order(y1)[m]
abline(v=lam[pos],col=1,lty=1)
pos<-order(y2)[m]
abline(v=lam[pos],col=2,lty=2)
pos<-order(y3)[m]
abline(v=lam[pos],col=3,lty=3)

#Ejemplo 4 (doble censura)
lam0<-1
n<-50
x<-rexp(n,lam0)
#Censura por derecha
#lamc<-0.5
#cen<-rexp(n,lamc)
cen<-rep(2,n)
#Censura por izquierda
#lamci<-2
#ceni<-rexp(n,lamci)
ceni<-rep(0.3,n)
#Doble censura
tt<-ifelse(x>=ceni,x,ceni)
deltai<-x
deltai<-ifelse(x>=ceni,1,2)
delta[deltai==1]<-ifelse(tt[deltai==1]<=cen[deltai==1],1,0)
tt[deltai==1]<-ifelse(x[deltai==1]<=cen[deltai==1],x[deltai==1],cen[deltai==1])
#cbind(x,cen,ceni,tt,deltai,delta)
prop.table(table(delta))
#Evaluacion
m<-100
lam<-seq(0,5,,m)
y1<-lik1(lam,x)
y2<-lik2(lam,tt,delta)
y3<-lik3(lam,tti,deltai)
par(mfrow=c(1,1))
plot(lam,y1/max(y1),type="l")
lines(lam,y2/max(y2),col=2,lty=2)
lines(lam,y3/max(y3),col=3,lty=3)
abline(v=lam0,col=4)
pos<-order(y1)[m]
abline(v=lam[pos],col=1,lty=1)
pos<-order(y2)[m]
abline(v=lam[pos],col=2,lty=2)
pos<-order(y3)[m]
abline(v=lam[pos],col=3,lty=3)

